# 固定资产全部不对怎么办？

提问人：yafang990742070 时间：2019-01-26 18:19:41
各位老师，我新接手一个公司，他们的固定资产没有认真核对过，账实严重不符，固定资产估计有 300 多个，没一个对。现在我们在组织盘点。账上固定资产原值和折旧还有。接下来怎么做呢？
我原本思路是：选择一个时间节点如 2 月 1 日，按照固定资产账上的折余值分摊到各个盘点好的固定资产中，折旧清零， 2 月 1 日开始做折旧可以吗？谢谢谢谢

回答人：chenyiwei
理论上应作为重大前期差错，全面梳理账务（固定资产不对，必然也会影响到其他相关科目的确认和计量），追查各笔差异发生的原因，追溯重述其相应年度的报表。
如果这样做不切实可行的，可考虑选择某个特定基准日，对固定资产进行全面清查并按重置成本法进行评估，按评估值重新建账。但要对资产的权属、当初购置资产的款项是否已经付清等问题予以进一步核实，大股东出具相关的兜底承诺。